【裁判字號】    99,小上,33
【裁判日期】    990521
【裁判案由】    損害賠償
【裁判全文】
臺灣桃園地方法院民事裁定              99年度小上字第33號
上  訴  人  丙○○
被  上訴人  桃園汽車客運股份有限公司
法定代理人  甲○○
被  上訴人  乙○○
上列當事人間請求損害賠償事件，上訴人對於民國99年3 月11
日本院桃園簡易庭98年度桃小字第1695號第一審判決提起上訴，
本院裁定如下：
    主  文
上訴駁回。
第二審訴訟費用新臺幣壹仟伍佰元由上訴人負擔。
    理  由
一、按對於小額程序之第一審判決提起上訴，非以其違背法令為
    理由，不得為之；所謂判決違背法令，乃指判決不適用法規
    或適用不當，或有民事訴訟法第469 條所列第1 款至第5 款
    事由，其判決當然為違背法令，民事訴訟法第436 條之24第
    2 項、第436 條之32第2 項準用第468 條及第469 條第1 款
    至第5 款分別定有明文。又當事人提起上訴，如依民事訴訟
    法第468 條規定，而以判決有不適用法規或適用不當為上訴
    理由者，其上訴狀或理由狀應有具體之指摘，並揭示該法規
    之條項或內容，若係成文法以外之法則（習慣或法理），則
    應揭示該法則之旨趣，倘為司法院解釋或最高法院之判例，
    則應揭示該判解之字號或其內容；如依民事訴訟法第469 條
    所列第1 款至第5 款事由提起上訴者，其上訴狀或理由狀應
    揭示合於該條款之事實，是上訴狀或理由狀如未依此項方法
    表明者，或其所表明者，顯與上開法條規定不相合者，即難
    認為已對原判決之違背法令有具體之揭示，其上訴自難認為
    合法（最高法院71年台上字第314 號判例要旨參照）。次按
    上訴不合法者，第二審法院應以裁定駁回之，同法第436 條
    第2 項準用第444 條第1 項前段亦有明文。
二、上訴意旨略以：原審判決引用臺灣省桃園縣區車輛行車事故
    鑑定委員會鑑定意見書認定上訴人應負擔百分之40之過失比
    例、被上訴人應負擔百分之60之過失比例，固非無據。而本
    件總修繕金額為新台幣（下同）43,038元，被上訴人依此應
    負賠償之金額為25,822.8元（計算式：43038 ×60% ＝2582
    2.8 ）。原審就上揭43,038元中之零件部分計30,638元，以
    百分之10折舊計算為3,064 元，就此部分原審固援引最高法
    院77年度第9 次民事庭會議決議為據，惟本件係因被上訴人
    之過失撞壞上訴人之車輛，上訴人支付材料費30,638元與被
    上訴人之侵權行為之間實具相當因果關係。原判決令上訴人
    需找尋7 年前之材料予以修繕實係強人所難，且於情、理、
    法3 方面均難以想像。是上訴人認本件就原判決勝訴金額外
    ，就16,547元之範圍內，仍屬被上訴人應行給付之範圍。並
    聲明：(一)、原判決不利於上訴人部分廢棄；(二)、上開廢棄部
    分，被上訴人應再給付上訴人16,547元。
三、經查：上訴人之上訴理由乃係就原審證據取捨及認定事實之
    事項而為指摘，並未具體指明原判決有何不適用法規或適用
    法規不當，或有民事訴訟法第469 條第1 款至第5 款所稱當
    然違背法令之情事，及符合該條款要件之具體事實。依上開
    說明，本件上訴即非合法，應予駁回。
四、再按於小額訴訟之上訴程序，法院為訴訟費用之裁判時，應
    確定其費用額，民事訴訟法第436 條之19第1 項、第436 條
    之32第1 項定有明文。本件第二審裁判費用為1,500 元，應
    由上訴人負擔，爰併為裁定如主文第2 項所示。
五、據上論結，本件上訴為不合法，依民事訴訟法第436 條之32
    第1 項、第2 項、第436 條之19第1 項、第444 條第1 項前
    段、第95條、第78條，裁定如主文。
中    華    民    國    99    年    5     月    21    日
                  民事第三庭  審判長法  官  黃漢權

                                    法  官  陳清怡

                                    法  官  陳筱蓉
以上為正本係照原本作成
本裁定不得抗告。
中    華    民    國    99    年    5     月    21    日
                                    書記官  蔡佩媛

司法院資訊處製作；財團法人民間司法改革基金會備份。
